臺灣板橋地方法院刑事判決             100年度易字第3666號
公  訴  人  臺灣板橋地方法院檢察署檢察官
被      告  黃怡穎
上列被告因違反毒品危害防制條例案件，經檢察官提起公訴（10
0 年度毒偵字第6294號），被告於準備程序中就被訴事實為有罪
之陳述，經本院合議庭裁定由受命法官獨任進行簡式審判程序，
並判決如下：
    主  文
黃怡穎施用第二級毒品，累犯，處有期徒刑陸月，如易科罰金，
以新臺幣壹仟元折算壹日。扣案之玻璃吸食器壹個沒收。
    事   實
一、黃怡穎(一)前因施用毒品案件，經本院以95年度毒聲字第562
    號裁定送觀察、勒戒後，認無繼續施用毒品之傾向，於民國
    95年7 月18日執行完畢釋放出所，並由臺灣板橋地方法院檢
    察署檢察官以95年度毒偵緝字第376 號為不起訴處分確定。
    (二)又因施用毒品案件，經本院以96年簡字第4066號判處有期
    徒刑4 月，減刑為有期徒刑2 月確定，甫於96年12月11日易
    科罰金執行完畢。(三)復因施用毒品案件，經本院分別96年度
    簡字第8317號、97年度簡字第778 號判處有期徒刑4 月、4
    月確定，上開二罪嗣經臺灣高等法院以98年度抗字第657 號
    裁定應執行有期徒刑7 月確定。(四)再因施用毒品案件，經本
    院以96年度簡字第6668號判處有期徒刑5 月確定；及因施用
    毒品案件，經臺灣臺北地方法院以98年度訴字第196 號分別
    判處有期徒刑7 月、3 月，應執行有期徒刑9 月確定，上開
    三罪嗣經臺灣臺北地方法院以98年度聲字第1144號裁定應執
    行有期徒刑9 月確定。而上開(三)、(四)部分，與本院97年度簡
    字第919 號判處拘役55日部分接續執行，甫於98年10月26日
    縮短刑期假釋出監，99年7 月1 日假釋期滿未經撤銷，其未
    執行之刑，以已執行完畢論。詎仍不知悔改，竟基於施用第
    二級毒品之犯意，於100 年9 月2 日晚間7 時許，在新北市
    ○○區○○路路旁之車內，以將甲基安非他命置入玻璃吸食
    器內，用火燒烤成煙霧之方式，施用第二級毒品甲基安非他
    命1 次。嗣經警於同年月5 日凌晨2 時30分許，在新北市○
    ○區○○路2 段與龍興街口處，見黃怡穎形跡可疑而上前盤
    查，並徵得其同意搜索後，當場扣得玻璃吸食器1 個，並採
    集其尿液送驗，呈甲基安非他命陽性反應，而查悉上情。
二、案經新北市政府警察局板橋分局報請臺灣板橋地方法院檢察
    署檢察官偵查起訴。
    理  由
一、查被告黃怡穎所犯係死刑、無期徒刑、最輕本刑為3 年以上
    有期徒刑以外之罪，其於準備程序中就前揭被訴事實為有罪
    之陳述，經受命法官告知簡式審判程序之旨，並聽取其與公
    訴人之意見後，本院合議庭認為適宜由受命法官獨任進行簡
    式審判程序，爰依刑事訴訟法第273 條之1 第1 項規定，裁
    定由受命法官獨任進行簡式審判程序，合先敘明。
二、上揭犯罪事實，業據被告於警詢、偵查、本院準備程序及審
    理時坦承不諱，並有臺灣檢驗科技股份有限公司100 年9 月
    22日出具之濫用藥物檢驗報告、新北市政府警察局板橋分局
    偵辦毒品危害防制條例通緝案犯罪嫌疑人姓名綽號對照表各
    1 紙、新北市政府警察局板橋分局搜索扣押筆錄、扣押物品
    目錄表各1 份在卷可憑，足認被告任意性之自白與事實相符
    ，堪予採信。再被告有事實欄所示之施用毒品前科，有臺灣
    高等法院被告前案紀錄表1 份在卷可參，其於觀察、勒戒執
    行完畢釋放後5 年內，復因施用毒品犯行而經法院判處罪刑
    確定後，再為本案施用第二級毒品之犯行明確，而與毒品危
    害防制條例第20、23條所定之「初犯」或「5 年後再犯」情
    形有別（最高法院95年度第7 次刑事庭會議決議內容參照）
    ，自應依毒品危害防制條例第23條第2 項規定，依法追訴、
    處罰。是本案事證明確，被告犯行洵堪認定，應依法論科。
三、查甲基安非他命係毒品危害防制條例第2 條第2 項第2 款所
    規定之第二級毒品，故核被告所為，係犯該條例第10條第2
    項之施用第二級毒品罪。其施用前持有甲基安非他命之低度
    行為，應為施用之高度行為所吸收，不另論罪。被告前有如
    事實欄所載之論罪科刑執行情形，有臺灣高等法院被告前案
    紀錄表1 份附卷可憑，其於受徒刑執行完畢後5 年內，故意
    再犯本件有期徒刑以上之罪，為累犯，應依刑法第47條第1
    項加重其刑。爰審酌被告已有多次施用毒品前科，仍未能戒
    除毒癮，無視國家對於杜絕毒品犯罪之禁令，又再犯本件施
    用毒品犯行，足以戕害其身心，滋生其他犯罪，惡化治安，
    嚴重損及公益，兼衡其犯罪動機、目的、手段、生活狀況、
    智識程度、所生危害及犯罪後坦承犯行，態度尚佳等一切情
    狀，量處如主文所示之刑，並諭知易科罰金之折算標準，以
    資懲儆。至扣案之玻璃吸食器1 個，為被告所有，供其本案
    犯罪所用之物，爰依刑法第38條第1 項第2 款之規定，併予
    宣告沒收。
據上論斷，應依刑事訴訟法第273 條之1 第1 項、第299 條第1
項前段，毒品危害防制條例第10條第2 項，刑法第11條前段、第
47條第1 項、第41條第1 項前段、第38條第1 項第2 款，判決如
主文。
本案經檢察官吳育增到庭執行職務。
中    華    民    國   100    年    12    月    15    日
                  刑事第四庭   法  官   陳苑文
上列正本證明與原本無異。
如不服本判決，應於判決送達後10日內敘明上訴理由，向本院提
出上訴狀( 應附繕本) ，上訴於臺灣高等法院。其未敘述上訴理
由者，應於上訴期間屆滿後20日內向本院補提理由書「切勿逕送
上級法院」。
                               書記官   林金良
中    華    民    國   100    年    12    月    15    日
附錄本案論罪科刑法條全文：
毒品危害防制條例第10條
施用第一級毒品者，處6 月以上5 年以下有期徒刑。
施用第二級毒品者，處3 年以下有期徒刑。